臺灣板橋地方法院刑事判決　　　　　　　　　　　　　　九十一年度自字第五八號
　　自　訴　人　甲○○
　　被　　　告　乙○○
右列被告因侵占案件，經提起自訴，爰判決如左：
    主  文
乙○○意圖為自己不法之所有，而侵占自己持有他人之物，處有期徒刑肆月，如易科
罰金，以參佰元折算壹日。
    事   實
乙○○於民國（下同）九十一年一月八日，在台北縣板橋市○○路向甲○○承租其所
有之車號五Ｌ－二五五號營業用小客車一台，約定每日租金為新台幣（下同）八百元
，乙○○應每隔三日，自行前往繳付租金予甲○○。乙○○竟於同年一月間某日，意
圖為自己不法之所有，在台北市某處，將其因租賃關係而持有之上開營業用自小客車
，侵占入己，作為居住處所及交通工具使用，均未繳交租金，亦不返還車輛，嗣經甲
○○於同年二月二十四日自行尋回該車，並提起自訴。
    理  由
一、被告固坦承向自訴人承租上開營業用小客車，並未給付租金，亦未返還車輛，而
    留供自用乙節，惟否認有何侵占犯行，辯稱：因為我當時有案在身，且在中和市
    的租屋處被房東收回，沒地方住，所以車當房子住，我本來要拿車去還給自訴人
    ，但因為腰扭到，身體不好，所以沒辦法還，我沒有他的電話，也不記得他的門
    牌號碼，所以沒辦法聯絡他，我想等賺到錢，把車還他就好了，不知道這樣會構
    成侵占云云。然查：右揭事實，業經自訴人到庭指述明確，況被告自一月八日向
    自訴人承租該車，至二月二十四日遭自訴人發現，扣回車輛時止，歷時月餘，若
    被告確有還車之意思，豈有均無法聯絡通知自訴人之理，其所辯並無不法所有之
    意圖，難以採信。此外，復有租賃契約書、台北縣營業小客車駕駛人執業登記證
    等在卷可稽，其犯行堪予認定。
二、被告係犯刑法第三百三十五條第一項之侵占罪。爰審酌被告將租用之營業用小客
    車留供己用，從未給付分文租金，亦避不見面之犯罪動機、目的、手段、及犯後
    坦承部分犯行，惟迄未與自訴人和解，態度並非良好等一切情狀，量處如主文所
    示之刑，並諭知易科罰金之折算標準。
據上論斷，應依刑事訴訟法第三百四十三條、第二百九十九條第一項前段，刑法第三
百三十五條第一項，第四十一條第一項前段、罰金罰鍰提高標準條例第一條前段、第
二條，判決如主文。
中      華      民      國    九十一    年      五      月    二十四    日
                                         法    官   蕭  一  弘
右正本證明與原本無異。
如不服本判決，應於判決送達後十日內向本院提出上訴狀 (應附繕本)。
         書 記 官   郭  玉  芬
中      華      民      國    九十一    年      五      月    二十七    日
附錄本案論罪科刑條文：
刑法第三百三十五條
意圖為自己或第三人不法之所有，而侵占自己持有他人之物者，處五年以下有期徒刑
、拘役或併科一千元以下罰金。
前項之未遂犯罰之。
